臺灣高等法院高雄分院刑事判決　　　 110年度侵上訴字第36號
上　訴　人
即　被　告　莊中榮



選任辯護人　陳韋樵律師（法扶律師）
上列上訴人因兒童及少年性剝削防制條例等案件，不服臺灣橋頭
地方法院109 年度侵訴字第31號，中華民國110 年4 月12日第一
審判決（起訴案號：臺灣橋頭地方檢察署109 年度偵字第8106號
），提起上訴，本院判決如下：
    主  文
上訴駁回。                                                                
    事實及理由                                                            
一、經本院審理結果，認原審以上訴人即被告丁○○（下稱被告
    ）於原審判決書「事實欄」之部分，以散布被害人即告訴
    人Ａ女（真實姓名、年籍詳卷，下稱Ａ女，以下Ｂ、Ｃ、Ｓ
    女亦同）裸照、影片之方式壓制Ａ女之自主意志，遂行性交
    行為及使Ａ女行遭拍攝影片等無義務之事，係犯刑法第221
    條第1 項之強制性交罪、同法第304 條第1 項之強制罪；於
    其「事實欄」對Ｂ女、Ｃ女所為，經比較新舊法，認均
    係違反修正前兒童及少年性剝削防制條例第36條第2 項之引
    誘使少年製造猥褻行為之電子訊號罪；於其「事實欄㈠」
    對Ｓ女所為，係違反兒童及少年性剝削防制條例第32條第1
    項引誘使少年為有對價之猥褻行為罪；於其「事實欄㈡」
    對Ｓ女所為則係違反兒童及少年性剝削防制條例第32條第5
    項、第1 項引誘使少年為有對價之猥褻行為未遂罪、同條例
    第33條第5 項、第1 項脅迫使少年為有對價之猥褻行為未遂
    罪。復說明被告於原審判決書「事實欄」所示時間數次以
    散布Ａ女裸照、影片之方式脅迫Ａ女與其外出、為性交行為
    及被拍攝影片，以及於其「事實欄㈡」所示時間，陸續傳
    送訊息藉以引誘、脅迫Ｓ女，使Ｓ女為有對價之猥褻行為，
    分別係出於強制性交Ａ女及使Ｓ女為有對價之猥褻行為同一
    犯罪決意，且時間分別密接，分別侵害同一法益，各行為之
    獨立性極為薄弱，在刑法評價上，以視為數個舉動之接續施
    行，應合為包括之一行為予以評價，而分別論以接續犯較為
    合理；暨被告對於Ａ女所犯上開2 罪間，及被告於原審判決
    「事實欄㈡」對Ｓ女所犯上開2 罪間，均應各論以想像競
    合，分別從一重之強制性交罪（即「事實欄」部分）及脅
    迫使少年為有對價之猥褻行為未遂罪論處（即「事實欄㈡
    」部分），並認被告所犯上開強制性交罪（1 罪）、引誘使
    少年製造猥褻行為之電子訊號罪（2 罪）、引誘使少年為有
    對價之猥褻行為罪（1 罪），及脅迫使少年為有對價之猥褻
    行為未遂罪（1 罪）間，犯意各別，行為互殊，應予以分論
    併罰，所犯5 罪，諭知各處如原審判決附表「主文欄」所示
    之刑及沒收，應執行有期徒刑8 年6 月；另原審判決併就被
    告被訴於108 年3 月7 日22時許，在高雄市茄萣區情人碼頭
    附近之陰暗處，以手指伸入方式對Ａ女強制性交部分，另為
    無罪之諭知（此部分因檢察官未上訴而確定），核其有罪部
    分之認事用法及量刑均無不當，應予維持，除原審判決「理
    由欄甲、貳、㈣」有關「對『甲女』實施性交行為」，顯
    係「對『Ａ女』實施性交行為」之誤寫，應予繕正外，餘均
    引用原審判決書有罪部分記載之事實、證據及理由（詳如附
    件）。
二、上訴意旨略以：
㈠、被告坦認有原審判決「事實欄」之犯行，然就Ｂ女、Ｃ
    女部分，原審量刑過重，被告有依刑事訴訟法第271 條之4
    規定聲請對Ｂ女、Ｃ女為修復，若鈞院沒有詢問Ｂ女、Ｃ女
    的意願，就認定Ｂ女、Ｃ女肯定不願意配合修復，而維持原
    判決對被告的量刑，即可能忽略修復式司法之施行真意及意
    義。
㈡、Ａ女於108 年3 月15日與被告間，係因擔保未來將給付之5,
    000 元，而發生合意性行為，原判決未論述Ａ女部分之表情
    是否為客觀上不舒服之表情，且誤認其間性行為欠缺對價關
    係，認係被告威脅散布裸照，而對Ａ女為強制性交行為，顯
    有誤會：另原判決在缺乏補強證據下，僅以被告於108 年4
    月28日所傳之猥褻訊息，即認定被告於108 年4 月28日下午
    9 點30分應已與Ｓ女發生猥褻行為，但被告並沒有與Ｓ女發
    生猥褻行為，又原判決認被告於108 年4 月29日凌晨12點4
    分（應為零時4 分之誤載）係有意著手對Ｓ女為脅迫猥褻之
    犯行，然卷內亦無證據證明被告與Ｓ女第2 次見面時就馬上
    有毛手毛腳的著手行為，自無法認定該當強制猥褻的未遂罪
    。是被告就Ａ女及Ｓ女部分應屬無罪云云。
三、按認定犯罪事實所憑之證據，並不以直接證據為限，即綜合
    各種間接證據，本於推理作用，為認定犯罪事實之基礎，如
    無違背一般經驗法則，尚非法所不許 (最高法院44年台上字
    第702號刑事判例參照)。又所謂「補強證據」，並非以證明
    犯罪構成要件之全部事實或可直接據以推斷被告犯罪為必要
    ，倘該項證據得以佐證被害人或證人之陳述非屬虛構，能予
    保障所述事實之真實性，即已充分，而得為補強證據。是所
    謂補強證據，不問其為直接證據、間接證據，或係間接事實
    之本身即情況證據，均得為補強證據之資料 (最高法院99年
    度台上字第4564號、106 年度台上字第1623號刑事判決要旨
    參照) 。
四、經查:
㈠、本件原判決就被告對Ａ女之犯行部分，主要係依憑被告自承
    於108 年3 月7 日為Ａ女繳交車貸後，有與Ａ女為猥褻、性
    交行為並拍攝Ａ女裸照及性交、猥褻過程之影片，後於同年
    月15日因Ａ女不願與其見面，其遂以散布裸照為由，要求Ａ
    女見面，並於同日駕車搭載Ａ女前往上開旅館，於旅館內對
    Ａ女為前述性交行為並拍攝性交過程影片等行為等節，暨被
    告以手機拍攝之匯款紀錄照片、被告與Ａ女之臉書通訊軟體
    聊天紀錄、被告Google雲端硬碟擷取畫面、Ａ女自行傳送予
    被告之裸照2 張、被告於108 年3 月7 日在情人碼頭車上對
    Ａ女拍攝之裸照2 張及影片光碟、被告於108 年3 月15日在
    旅館內對Ａ女拍攝之裸照及影片光碟及被告於108 年3 月16
    日13時45分所傳之「這樣好了你今天找時間跟我視訊，你應
    該知道我要看的是什麼，可以的話，就快吧」、同日21時20
    分許，撥打臉書電話與Ａ女，均未獲Ａ女回應後，隨即傳送
    「你再不回應，我就傳出去囉」之訊息等對話紀錄，與Ａ女
    之證述相符等資料；另就被告對Ｂ女、Ｃ女之犯行部分，主
    要係依憑被告之自自、Ｂ女、Ｃ女之證述、原審法院搜索票
    、高雄市政府警察局婦幼警察隊109 年7 月13日搜索扣押筆
    錄、扣押物品目錄表、被告與Ｂ女、Ｃ女之通訊軟體聊天紀
    錄、被告臉書封面之擷取照片、被告Google雲端硬碟擷取畫
    面、Ｂ女、Ｃ女之裸照片各1 張等資料；又就被告對Ｓ女之
    犯行部分，主要係依憑被告自承有於原審判決事實欄㈠所
    示時地與Ｓ女相約見面後，駕車搭載Ｓ女至上開地點，並有
    向Ｓ女表示願意出借5,000 元作為上開猥褻行為之對價，嗣
    後將Ｓ女載回之事實及有於原審判決事實欄㈡所示時間傳
    送: 「我借錢給Ａ女還有一些福利，等一下見面，我可能會
    要求你做一些事情後才可能幫你」、「色色的事」、「要看
    你能做到怎樣」、「總不能什麼都不行吧」、「你老實說，
    你要跟我借5 千，是不是要給我的」、「替○○（Ａ女）還
    錢」、「你若願意跟我出去2 次，我不會跟你做愛，但會用
    手，Ａ女欠我的錢我就不會再討，你考慮看看」、「你也是
    要幫Ａ女對吧，我雖然不會上網公布他的照片，但他學校我
    有認識很多學生跟老師，想要她不雅照片跟影片的人很多」
    、「我要的很簡單，就是要爽一下而已，20分鐘，我就放過
    Ａ女，我讓你考慮到11點半，你沒回應，我就走人，放照片
    到臉書會被檢舉，但很多人會有興趣的，還有，我忘了跟你
    說，我車上是有裝內部的行車紀錄，所以，剛剛的畫面也有
    錄下來了，你若有興趣，明天我再用下來給你看看，11點半
    前回覆我」、「如果你真的要借錢，其實還是可以，有條件
    ，我一樣要拍照，這樣你才不會跑掉」、「你不是要借錢嗎
    ？怎麼，現在要考慮？」、「你在考慮什麼？？我只是要你
    幫我打手槍，又沒有要做愛，很配合你了」、「我已經盡量
    配合你了，你已經引起我的慾望，你若不幫我消火，那我就
    自己去花錢找女人」等與Ｓ女之LINE通訊軟體聊天紀錄、Ｓ
    女之證述等相關證據資料（詳見原審判決「理由欄」甲、貳
    、㈠至㈣），而為論斷。
㈡、又被害人固屬對立性證人，其虛偽陳述危險性較大，指陳亦
    難免故予誇大、渲染，故須施以具結、交互詰問、對質等方
    法，以預防、排除虛偽或錯誤陳述，而往往要經多次詢（訊
    ）問、交互詰問，隨著時間推移，在訊問者、場域、外部環
    境各有不同，感知、記憶、陳述能力亦有游移性之情形下，
    尚難期待其陳述始終如一。是以法院於綜核被害人歷次陳述
    之證據資料時，自應著重於被害人對於待證事實主要內容之
    先後陳述有無重大歧異，藉此判斷其證言之證明力高低，果
    若其基本事實之陳述，有補強證據可佐，而與真實性無礙時
    ，仍非不得予以採信，非謂一有不符或矛盾，即認其全部均
    為不可採信（最高法院109 年度台上字第3969號刑事判決意
    旨參照），本件被害人Ａ女、Ｂ女、Ｃ女及Ｓ女均已於偵查
    或原審審理中具結或經交互詰問，原審並交互參酌上述依憑
    之證據資料，且就被告否認對Ａ女及Ｓ女所為構成「強制罪
    」、「強制性交」或「引誘、脅迫為有對價之猥褻行為」之
    辯解如何不足採，於理由內論述明白，足認原審判決非僅以
    證人Ａ女及Ｓ女之證述作為認定被告有該等犯罪事實之唯一
    依據；又不論是妨害性自主或性剝削，均存在權力不平等關
    係，被告暨已承稱其曾以威脅散布Ａ女裸照為由而與Ａ女於
    108 年3 月15日會面一節，則以Ａ女當時所面臨之狀態，客
    觀上自已足以壓抑、妨害或干擾其性自主決定意思，又被告
    身形甚為高大壯碩，Ａ女時雖已年滿18歲，但猶在學，思慮
    單純，彼時又經被告載往臺南市之○○商旅，情境上已陷於
    難以逃離及無助之狀態，遑論Ａ女與被告於本案前均不相識
    ，Ａ女僅因借錢需求始於108 年3 月7 日與被告相約見面，
    並與被告發生性關係，2 人間亳無情感因素，衡諸常情，Ａ
    女自無願意由被告留下不堪影像引生後患之理。且原審判決
    亦已詳述被告於同年5 月至8 月間，仍多次以訊息向Ａ女催
    討欠款，足見被告所稱Ａ女係因欠款而同意與其發生性交行
    為之辯解，顯不足採信等情（詳見原審判決「理由欄」甲、
    貳、㈠⒊）。況據被告與Ａ女於108 年3 月7 日之臉書通
    訊聊天紀錄中，被告以「錢我可以借你，但你必須要有一個
    方法讓我信任你！！！」、「那如果我想要你陪我呢？？可
    以做到嗎？？」、「你知道陪的定義嗎？？」、「那我要你
    做一件事，我也不怕你截圖，我要你先寫一段話在紙上，證
    明你現在向我借錢，而且以後除了還我錢，還要陪我」、「
    然後你拿著這張紙自拍」、「自拍裸照，全脫光」、「那我
    問你，如果我今天匯錢給你，你何時能跟我見面」之內容（
    見警卷第91至101 頁），即可知被告主觀上，均執「借錢」
    予Ａ女，日後Ａ女尚需還錢等詞，而Ａ女因彼時需錢較急，
    亦僅係為求得被告承諾出借款項，始於108 年3 月7 日22時
    許與被告發生性關係；復參以被告所提出於108 年3 月7 日
    匯款3,600 元及530 元之單據（見警卷第85頁），與其於上
    揭訊息中提及「那我今天給你5 千，明天見面再給你現金5
    千」者有異，且依Ａ女證稱: 伊實際只向被告借款3,562 元
    ，但被告卻要她歸還5,000 元等語（見警卷第65至66頁），
    顯見被告與Ａ女間除上開所稱5,000 元外，並未有其他借款
    。從而，原審綜合上情，以Ａ女證稱其經被告以散布裸照為
    由，脅迫壓制其自主意思後，迫於無奈與被告前往上開旅館
    ，再因被告脅迫行為，始屈從於被告，而與被告為上開性交
    行為並遭被告拍攝裸照等語應可採信諸節，要屬有據。被告
    上訴暨辯護意旨一再辯稱被告於108 年3 月15日對Ａ女所為
    ，亦係因擔保未來將給付之5,000 元所發生之合意性行為云
    云，甚至以Ａ女之表情如何置辯，無視Ａ女前述所處無助之
    情境及Ａ女僅係向其借款，何需屢以放棄身體自主權擔保之
    ，而僅因被告曾借些款予Ａ女，即可物化女性，並淡化被告
    向Ａ女威脅散布裸照，對Ａ女所造成之心理威脅，亦可見被
    告認知之偏誤，心態不僅可議，所辯亦無足採。再者，所謂
    「猥褻」，係指性交以外足以興奮或滿足性慾之一切色情行
    為而言，凡在客觀上足以誘起他人性慾，在主觀上足以滿足
    自己性慾者，均屬之（最高法院106 年度台上字第922 號判
    決意旨參照）。被告雖否認有於原審判決「事實欄㈠」所
    載時地有引誘使Ｓ女為有對價之猥褻行為，然被告既已上揭
    聊天紀錄中，明顯提及要做「色色的事」、「我不會跟你做
    愛，但會用手」等節，嗣Ｓ女受被告以借錢為名引誘，而與
    之會面後，被告並將Ｓ女載往高雄市茄萣區情人碼頭附近之
    陰暗處，倘被告均未起色慾，亦未對Ｓ女為任何猥褻行為，
    何以在載Ｓ女返回後，即自同日22時18分許，不斷以訊息聯
    絡Ｓ女，並稱: 「…還有，我忘了跟你說，我車上是有裝內
    部的行車紀錄，所以，剛剛的畫面也有錄下來了，你若有興
    趣，明天我再用下來給你看看，…」及「你已經引起我的慾
    望，你若不幫我消火…」諸語，是原審判決依被告所自承前
    揭與Ｓ女LINE通訊軟體聊天紀錄暨Ｓ女之證述據已認定，亦
    屬有據；另所謂「著手」，係指行為人對於犯罪構成事實主
    觀上有此認識，客觀上並有開始實行此一構成事實之表徵（
    行為）者而言；如前所述，被告自22時18分許，即不斷向Ｓ
    女發送上揭具引誘、脅迫意涵之訊息，自足以使Ｓ女受此引
    誘或心生畏懼，又被告之目的既如其訊息內所稱: 「我要的
    很簡單，就是要爽一下而已」、「我只是要你幫我打手槍」
    等語，益見被告主觀上係基於猥褻之意無訛，是縱其後Ｓ女
    假意應允與被告外出，而未發生後續之猥褻行為，自仍無礙
    被告引誘、脅迫使少年為有對價之猥褻行為未遂罪名之成立
    。
㈢、末查，兒童及少年之心智發展均未臻成熟，縱與其為性交易
    行為，亦屬對兒童及少年之性剝削；再者，保護兒童及少年
    免於任何非法之性活動，乃普世價值之基本人權，刑事訴訟
    法固於109 年1 月8 日公布增訂第271 條之4 ，規定（第1
    項）法院於言詞辯論終結前，得將案件移付調解，或依被告
    及被害人之聲請，於聽取檢察官、代理人、辯護人及輔佐人
    之意見後，轉介適當機關、機構或團體進行修復。惟其旨係
    在藉由具有建設性之參與及對話，在平等、尊重、理解及溝
    通之氛圍下，尋求彌補被害人之損害、痛苦及不安，以真正
    滿足被害人之需求，並修復因衝突而破裂之社會關係，即所
    謂「修復式正義」或「修復式司法」制度之明文化。依上揭
    立法意旨可認該規定原則上係為保障被害人權益而設，與被
    告訴訟權之行使無涉，況案件縱經調解成立或轉介修復完成
    ，僅供法院量刑之參考，亦無拘束法院量刑之效力。本件被
    害人Ｃ女固於原審準備程序中提及: 「被告外洩我的裸照應
    該要賠償我」等語（見原審卷第130 頁），然此係指被告如
    外洩其裸照，應該要賠償，初非就本案同意進行調解；況如
    Ｂ女及Ｃ女所證述，被告均藉詞將借錢予Ｂ女、Ｃ女，Ｂ女
    、Ｃ女因思慮單純，即依其要求拍裸照上傳，惟被告均未依
    約借款等語（見警卷第163 至164 頁；偵卷第164 至165 頁
    ），益見被告均以此手法對被害人Ｂ女、Ｃ女為性剝削，在
    此權力不對等之狀況下，如依被告所請遽然進行所謂修復性
    司法程序，亦恐與Ｂ女、Ｃ女之最佳利益有違；又本件檢察
    官當庭亦陳明並不同意依上開程序進行（見本院卷第350 頁
    ），另本院於審理期日均依法傳喚被害人等人到庭陳述意見
    ，並通知相關社會局依法陪同到場（見本院卷第249 、253
    至266 頁），惟被害人等人亦均未到庭（見本院卷第325 頁
    ），是被告上訴暨辯護意旨以原審量刑過重，若未依刑事訴
    訟法第271 條之4 之程序進行，恐屬有違云云，顯係誤解修
    復性司法之真意，尚無可採。
㈣、綜上所述，原審判決已就被告及其辯護人辯解事項，逐一於
    判決理由中詳述論斷之憑據，其認事、用法均無違法不當或
    違反一般經驗、論理法則之誤。被告上訴暨辯護意旨仍執前
    詞，重為爭執，或就原審判決採證、認事職權之適法行使，
    徒憑己見，再事爭論，為無理由，應予駁回。至被告上訴暨
    辯護意旨聲請調取被告台灣土地銀行新營分行之帳戶、勘驗
    Ａ女108 年3 月15日之裸照及於旅館之影像、函詢檢方是否
    曾調閱被告與Ａ女及Ｓ女之對話內容，以證明被告與Ａ女係
    有對價之性行為，被告所稱威脅散布裸照，僅係要求Ａ女趕
    緊還錢，非脅迫發生性行為，對Ｓ女也無猥褻行為云云，惟
    被告對Ａ女、Ｓ女之犯行既均原審與本院詳予認定如前，上
    揭聲請調查之證據，部分或經原審於判決理由中詳為說明，
    且為被告所不爭執，部分則與其犯行間無任何關聯性，是此
    部分之證據，均欠缺其調查之必要性，爰不再為無益之調查
    ，併此敘明。
據上論結，應依刑事訴訟法第373 條、第368 條，判決如主文。
本案經檢察官莊玲如、饒倬亞提起公訴，檢察官呂幸玲到庭執行
職務。
中    華    民    國   110    年    11    月    17    日
                  刑事第五庭    審判長法  官  簡志瑩
                                      法  官  張盛喜
                                      法  官  陳美燕
以上正本證明與原本無異。
如不服本判決應於收受本判決後20日內向本院提出上訴書狀，其
未敘述上訴理由者，並得於提起上訴後20日內向本院補提理由書
狀（均須按他造當事人之人數附繕本）「切勿逕送上級法院」。
中    華    民    國   110    年    11    月    17    日
                                      書記官  洪以珊
 
附件:
臺灣橋頭地方法院刑事判決             109年度侵訴字第31號
公  訴  人  臺灣橋頭地方檢察署檢察官
被      告  丁○○  
                    
                    
                  
指定辯護人  陳韋樵律師
上列被告因兒童及少年性剝削防制條例等案件，經檢察官提起公
訴（109 年度偵字第8106號），本院判決如下：
    主  文
丁○○犯如附表「主文欄」所示之罪，共伍罪，各處如附表「主
文欄」所示之刑及沒收。應執行有期徒刑捌年陸月。
其餘被訴部分無罪。
    事  實
一、丁○○前因以暱稱「ChuangAirworld」之帳號登入社群軟體
    FACEBOOK（下簡稱臉書），認識在臉書借錢社團上有借錢需
    求之Ａ女，雙方約定由Ａ女提供裸照與丁○○，丁○○先行
    匯款幫Ａ女繳交車貸後，再於民國108 年3 月7 日22時許，
    相約至高雄市路竹郵局見面，由丁○○駕車搭載Ａ女至高雄
    市茄定區情人碼頭附近之陰暗處後，在該車內對褪去衣物之
    Ａ女，以手指伸入Ａ女陰道、撫摸Ａ女胸部等方式對Ａ女為
    性交及猥褻行為，並拍攝Ａ女之裸照及性交、猥褻過程之影
    片（此部分無證據證明違反Ａ女之意願，詳後述）。詎其明
    知Ａ女已無意再與其外出，且無意再與其為性交、猥褻行為
    ，竟基於強制性交之犯意，於108 年3 月15日某時許，在其
    高雄市○○區○○街OOO 巷O 號之住處，以其所有OOOOOOOO
    OO號行動電話（型號：REDMI NOTE 5，含SIM 卡1 張）使用
    通訊軟體LINE與Ａ女聯繫，向Ａ女恫稱如不與其碰面，將散
    布Ａ女裸照及影片供不特定多數人觀覽，致Ａ女心生畏懼，
    因而應允與其見面，並由丁○○於同日駕車搭載Ａ女前往在
    臺南市○○區○○路OOO 之O 號之○○商旅，在該旅館內，
    再以如不與其為性交行為，將散布Ａ女裸照及影片之方式，
    脅迫Ａ女，致Ａ女因畏懼上開裸照及影片遭散布，而失去自
    主意思，由丁○○以手指插入Ａ女陰道及以生殖器進入Ａ女
    口腔之方式，對Ａ女為性交行為，並於過程中以上開手機拍
    攝Ａ女遭強制性交過程之影片（如附件編號1 至3 ），使Ａ
    女行此無義務之事。
二、丁○○於107 年4 月中旬某日晚間，在臺南市○○區之租屋
    處，以上開行動電話連線至網際網路，以上開帳號登入臉書
    ，在臉書某借錢社團上發現代號AV000-S109020002B 之少女
    （90年7 月生，真實姓名、年籍詳卷，下稱Ｂ女）有借錢之
    需求，遂以臉書通訊軟體傳送訊息並撥打網路電話予Ｂ女，
    詎其明知Ｂ女為未滿18歲之少女，竟基於引誘少年製造猥褻
    行為電子訊號（即數位影像照片）之犯意，向Ｂ女表示願意
    借錢給Ｂ女，惟Ｂ女需自行拍攝裸照提供予其作為日後還款
    之擔保等語，並基於取信Ｂ女之目的將Ｃ女之數位影像照片
    （取得經過詳下述）傳送與Ｂ女，Ｂ女因受其引誘，於同年
    月17日晚上某時許，在桃園市○○區○○路OO號之全家便利
    商店廁所內，自行使用手機攝影裝置，拍攝全身裸露之數位
    影像照片1 張（如附件編號5 ），並以臉書通訊軟體傳送予
    丁○○觀覽。
三、丁○○於107 年2 月20日13時17分許，在臺南市○○區之租
    屋處，以其所有上開行動電話上網後，透過通訊軟體MESSEN
    GER 登入暱稱「Chuang Airworld 」之臉書帳號，與有借款
    需求代號AV000 -S109020002C之少女（90年2 月生，真實姓
    名、年籍詳卷，下稱Ｃ女）結識，並因而知悉Ｃ女為未滿18
    歲之少女。嗣於同年月28日15時27分許，因Ｃ女以通訊軟體
    LINE與其聯繫，向其表示欲借款1 萬5000元，其竟基於引誘
    少年製造猥褻行為電子訊號（即數位影像照片）犯意，向C
    女表示願意借錢給Ｃ女，惟Ｃ女需自行拍攝裸照提供予其作
    為日後還款之擔保等語，Ｃ女因受其引誘，於同日時55分許
    ，在花蓮縣○○鄉○○○路其兄之租屋處，自行使用手機攝
    影裝置，拍攝全身裸露之數位影像照片1 張（如附件編號4
    ），以LINE通訊軟體傳送給丁○○觀覽。
四、㈠丁○○於108 年4 月28日因知悉代號AV000-S109020002之
    少女（91年6 月生，真實姓名、年籍詳卷，下稱Ｓ女）與Ａ
    女係為朋友關係，遂以上開行動電話透過通訊軟體LINE將S
    女加為好友，並知悉Ｓ女有借款之需求後，於同日17時4 分
    許，以LINE向Ｓ女表示：我借錢給Ａ女有一些福利，我可能
    會要求你做一些色色的事，我希望妳能滿足我等語，經Ｓ女
    應允後，2 人相約於同日21時30分許，在高雄市路竹郵局見
    面，再由丁○○駕車搭載Ｓ女前往高雄市茄萣區情人碼頭附
    近之陰暗處，丁○○於駕車搭載Ｓ女過程中，經由與Ｓ女告
    知，知悉Ｓ女為未滿18歲之少女，竟仍基於引誘少年為有對
    價之猥褻行為之犯意，於駕車抵達上開地點後，在該車上向
    Ｓ女表示願借Ｓ女5,000 元，惟需以讓其撫摸身體、親吻胸
    部及撫摸下體為對價，經Ｓ女應允後並褪去全身衣物後，丁
    ○○遂在該地點對Ｓ女為撫摸胸部、下體及親吻胸部等猥褻
    行為，然因Ｓ女於丁○○為上開猥褻行為時，多所閃避，至
    無從滿足其性慾，遂叫Ｓ女穿回衣服，並載送Ｓ女返回原先
    相約地點。㈡詎丁○○於載返Ｓ女後，因Ｓ女上開過程未能
    滿足其性慾，竟於同日22時18分許，另基於引誘、脅迫使少
    年為有對價猥褻行為之犯意，再次以上開行動電話透過LINE
    通訊軟體傳送訊息予Ｓ女稱：你若願意跟我出去2 次，我不
    會跟你做愛，但會用手，Ａ女欠我的錢我就不會再討，我認
    識很多Ａ女學校的學生跟老師，想要Ａ女不雅照片跟影片的
    人很多，你讓我要爽一下，我就放過Ａ女，我車上是有裝內
    部的行車紀錄，妳剛剛的畫面也有錄下來，如果你真的要借
    錢，其實還是可以，但有條件我一樣要拍照，你已經引起我
    的慾望，我只是要你幫我消火，幫我打手槍（即以手部套弄
    陰莖至射精之行為，下同不再贅述），沒有要你做愛等語，
    欲使Ｓ女因上開訊息內容，畏懼同日遭猥褻行為過程遭側錄
    之影像及Ａ女之裸照及影片，有同遭散布之可能，並以免除
    Ａ女債務及出借金錢為條件，引誘並脅迫Ｓ女為有對價之猥
    褻行為。Ｓ女雖知悉丁○○上開訊息之目的，係為引誘及脅
    迫其為有對價之猥褻行為，然並未因而產生與丁○○為有對
    價猥褻行為之意，反假意與丁○○相約於翌日0 時4 分後某
    時，在高雄市○○區Ｓ女之弟租屋處附近見面，於2 人見面
    後步行之時，由事先經由Ｓ女告知而知悉上情之友人羅○翔
    等人，在旁等候並以徒手之方式毆打丁○○（Ｓ女之友人對
    丁○○涉犯傷害罪之部分，經檢察官另案偵辦），丁○○引
    誘及脅迫Ｓ女為有對價猥褻行為之舉因而未遂。嗣經Ａ女、
    Ｓ女分別報警處理，經警於109 年7 月13日持本院之搜索票
    ，在丁○○高雄市○○區○○街OOO 巷O 號之住處，扣得AS
    US筆記型電腦1 台，始循線查悉上情。
五、案經Ａ女、Ｂ女、Ｃ女、Ｓ女分別訴由高雄市政府警察局婦
    幼警察隊移送臺灣橋頭地方檢察署檢察官偵查起訴。
    理  由
甲、有罪部分：
壹、程序方面
一、Ａ女、Ｓ女於警詢時所為之陳述，對被告而言，係被告以外
    之人於審判外之言詞陳述，且被告及其辯護人均不同意作為
    證據（見本院卷第292 頁），依刑事訴訟法第159 條第1 項
    、第159 條之5 第1 項之規定，原則上即不得作為本案裁判
    基礎之證據資料。
二、證人Ａ女於偵訊中業經具結之證述（見偵卷第93-97 頁），
    被告及其辯護人雖不同意有證據能力（見本院卷第292 頁）
    ，本院審酌證人Ａ女以證人之身分於檢察官面前為完整、連
    續陳述其等之親身經歷，亦查無證據顯示係遭強暴、脅迫、
    詐欺、利誘等外力干擾情形，或在影響其心理狀態致妨礙其
    自由陳述等顯不可信之情況，被告及辯護人僅以證人Ａ女於
    偵訊中所為之陳述有疑點而就證明力加以指摘（見本院卷第
    127 頁），並未具體主張或舉證證人Ａ女偵訊筆錄做成之時
    外在客觀環境有何顯不可信之情形，是依刑事訴訟法第15 9
    條之1 第2 項之規定，證人Ａ女於偵訊中之證述，原則上應
    有證據能力。又本案證人Ａ女業於審判期日以證人身分到庭
    具結，接受交互詰問，被告之對質詰問權業已獲得保障。從
    而，證人Ａ女於偵查具結後所為陳述，經本院於審理期日，
    依法對檢察官、被告及辯護人提示、告以要旨，並詢問有何
    意見，賦予被告充分辯明之機會，是證人Ａ女在檢察官偵訊
    時所為之陳述，已於審判中為合法調查，自得為本案判斷之
    依據。
三、本判決以下引用被告以外之人於審判外之陳述，被告及其辯
    護人均同意有證據能力（見本院卷第292 頁），本院審酌上
    開陳述作成之情況並無違法不當之情形或證明力明顯過低之
    瑕疵，爰依刑事訴訟法第159 條之5 第1 項規定，認均得為
    證據。
貳、實體方面
一、認定事實所憑之證據及理由
  ㈠事實欄部分：
    訊據被告固不否認有於108 年3 月7 日為Ａ女繳交車貸後，
    於上開時地，以上開方式對Ａ女為猥褻、性交行為並拍攝Ａ
    女裸照及性交、猥褻過程之影片，後於同年月15日因Ａ女不
    願與其見面，其遂以散布裸照為由，要求Ａ女見面，並於同
    日駕車搭載Ａ女前往上開旅館，於旅館內對Ａ女為前述性交
    行為並拍攝性交過程影片等行為（見警卷第13-16 頁；偵卷
    第19-21 頁；本院卷第35-39 、123-124 、311-313 頁），
    另據Ａ女於偵訊及本院審理時證述明確（見偵卷第93-96 頁
    ；本院卷第218-231 頁），復有被告以手機拍攝之匯款紀錄
    照片（警卷第85頁）、被告與Ａ女之臉書通訊軟體聊天紀錄
    （警卷第91-101頁）、被告Google雲端硬碟擷取畫面（見彌
    封卷）、Ａ女之代號與真實姓名對照表（見彌封卷）、Ａ女
    自行傳送予被告之裸照2 張（警卷第89頁，見彌封卷）、被
    告於108 年3 月7 日在情人碼頭車上對Ａ女拍攝之裸照2 張
    及影片光碟（警卷第87頁及彌封卷，均存放彌封卷內）、被
    告於108 年3 月15日在上開旅館內對Ａ女拍攝之裸照及影片
    光碟（警卷第81頁及彌封卷，均存放彌封卷內）等在卷可稽
    ，是此部分事實，應先堪認定。惟被告矢口否認有何強制性
    交之犯意，辯稱：我在108 年3 月7 日幫Ａ女繳車貸和購買
    遊戲點數，大概4 千多元，後來還有匯款至Ａ女指定帳戶，
    總數是超過5000元，為了好記，我就是跟她要5000元，Ａ女
    在跟我借錢到見面兩次之間，有答應要跟我見面並發生性行
    為但都失約，不回應我訊息也不接我電話，因為Ａ女一再失
    約我才以公布裸照威脅，我雖然有傳送這些訊息給Ａ女，但
    是我主觀上沒有要以這樣行為威脅Ａ女與我性交，在上開旅
    館內，我雖然沒有詢問Ａ女是否同意讓我撫摸、手指插入陰
    部以及以手機拍攝影片，但我有問Ａ女是否願意幫我口交，
    Ａ女沒有表示不願意就直接幫我口交，Ａ女如果有表態不願
    意我就不會這樣做了，我沒有強迫Ａ女做她不願意的事，Ａ
    女是因為沒有辦法還我錢才同意跟我發生性行為云云（見本
    院卷第37-39 、123 、312-313 頁），經查：
  ⒈告訴人Ａ女於偵訊及本院審理時證稱：108 年3 月15日被告
    透過通訊軟體LINE，以裸照威脅我跟他到臺南永康華南商旅
    ，被告說如果我不跟他出去，他認識我學校的老師，要把我
    的裸照散布給學校老師等語（見偵卷第94-95 頁；本院卷第
    220 、229 頁），核與被告於偵訊及本院審理時自陳當日有
    以散布Ａ女裸照及影片為由，要求Ａ女見面並前往上開旅館
    等語相符（見偵卷第21頁；本院卷第39、123 頁），可知Ａ
    女當日因不願與被告見面，需經被告以上開方式加以要脅，
    始隨同被告前往上開旅館，顯見Ａ女當日就被告邀約一同外
    出見面之低度要求，已明確表示拒絕而有極度不願之情狀，
    在上開旅館，當無基於自主意思，再與被告為更加親密之身
    體接觸及性交等行為之可能，亦無可能同意被告拍攝裸照及
    猥褻影片。此觀諸Ａ女於偵訊及本院審理時另證稱：在該旅
    館內被告有以手指插入我陰道及要求我幫他口交，也有以手
    機拍攝我的裸照，當時我並沒有同意跟被告發生性行為，也
    沒有同意被告拍攝裸照，是被告以散布我裸照脅迫，我才會
    跟被告發生性行為等語甚明（見偵卷第94-95 頁；本院卷第
    220-221 、225-226 、228-231 頁），是Ａ女證稱其經被告
    以上開方式脅迫壓制其自主意思後，迫於無奈與被告前往上
    開旅館，再因被告脅迫行為，屈從於被告，而與被告為上開
    性交行為並遭被告拍攝裸照等語，應堪採信。
  ⒉又被告於翌日即108 年3 月16日13時45分許，再度傳送「這
    樣好了你今天找時間跟我視訊，你應該知道我要看的是什麼
    ，可以的話，就快吧」，再於同日21時20分許，撥打臉書電
    話與Ａ女，均未獲Ａ女回應後，隨即傳送「你再不回應，我
    就傳出去囉」之訊息，有被告與Ａ女上開對話紀錄可參（見
    警卷第97頁）。參酌被告先於發送該訊息之前日（即108 年
    3 月15日）有與Ａ女為上述性交行為並拍攝影片，此訊息中
    「跟我視訊」、「你應該知道我要看的是什麼」等語，應係
    要求Ａ女透過視訊之方式，展現與性方面相關之影像供其觀
    覽，然自Ａ女事後反應冷淡，顯露不願搭理被告之心態，可
    見Ａ女在3 月15日案發當時，並非如被告所述係出於合意和
    被告發生性行為，而是在Ａ女意思受到壓制情況下所發生，
    此對照Ａ女在本院審理時所證：翌日即108 年3 月16日被告
    傳訊息給我說我再不回應的話他就要傳出去，是他要再約我
    出去，但我不要，傳出去的意思是可能要把我的裸照傳出去
    的意思等語即明（見本院卷第229-230 頁），堪以佐證被告
    一再如法泡製，以對外傳送Ａ女裸照及猥褻影片之事由，使
    Ａ女順從其要求之手法，讓Ａ女感到不悅及反感，在案發當
    日Ａ女在上開旅館內與被告所為之性交行為，顯非以合意為
    基礎。況被告於未獲Ａ女回應後，竟向Ａ女表示「我就傳出
    去囉」，以此方式再對Ａ女施以心理上壓力，顯見被告確信
    其前日（即108 年3 月15日）所為，透過此一簡短訊息內容
    ，已足使Ａ女瞭解未配合其要求之後果，可認被告自知前日
    對Ａ女拍攝影片並與Ａ女為上開性交等行為，均非出於Ａ女
    自願等情甚明，Ａ女於前一日如係本於合意與被告發生性行
    為，被告實無須再以此方式壓制Ａ女之自主意志之必要，亦
    可佐證Ａ女證述在上開旅館內，係遭被告以同一方式壓制其
    意志，而與被告為上開性交行為並遭被告拍攝影片等語，堪
    以採信，是被告於108 年3 月15日在上開旅館內對Ａ女所為
    性交與拍攝行為，均係以散布Ａ女裸照、影片等名義要脅Ａ
    女配合下所為，應堪認定。
  ⒊被告雖辯稱Ａ女係未還錢，始同意於108 年3 月15日與其發
    生性行為云云。然查：
    Ａ女於108 年3 月7 日與被告在上開情人碼頭處見面前，業
    已先行傳送裸照與被告，以及與被告有金錢借貸關係等情，
    業據其於偵訊及本院審理時證述明確（見偵卷第94-95 頁；
    本院卷第222 、227-228 頁），核與被告所辯：108 年3 月
    7 日Ａ女有向我表示要跟我借錢來繳車貸，我於同日19時57
    分轉帳幫Ａ女繳納車貸，金額是3600元，我有跟她提到借她
    的錢要怎麼還，因為Ａ女同意配合我所提議用自願拍裸照或
    性行為的方式，所以我們才見面等語（見本院卷第35-37 頁
    ）大致相符。再自被告與Ａ女於108 年3 月7 日之臉書對話
    記錄以觀，被告於當日與Ａ女見面前向Ａ女傳送訊息略以「
    那如果我想要你陪我呢？？可以做到嗎？？」、「你知道陪
    的定義嗎？？」、「那我今天給你5 千」等訊息，並經Ａ女
    以「可」為應允之表示等情，有被告與Ａ女之臉書聊天紀錄
    在卷可稽（見警卷第91-101頁），另被告與Ａ女隨即於同日
    22時許相約上開情人碼頭見面，並有以手指伸入Ａ女陰道、
    撫摸Ａ女胸部等方式對Ａ女為性交及猥褻行為，並拍攝Ａ女
    之裸照及性交、猥褻過程之影片等情，已認定如上。是被告
    固辯稱其有出借5000元予Ａ女，然上開對話內容可知該次被
    告所承諾之金額為5000元，而Ａ女亦依被告要求提供裸照並
    容任被告上開性交、拍攝行為（此部分詳細理由，參見下述
    「無罪部分」），其所提供之5000元借款，Ａ女業已提出對
    價，Ａ女為智識正常之成年人，其與被告相識純為取得金錢
    借貸，始犧牲身體之自主決定，順應被告108 年3 月7 日之
    要求，其於108 年3 月15日未再取得被告提供任何對價，當
    無再於該日另出於自由意志再與被告為性交行為並同意被告
    拍攝之可能。況被告於此部分行為後，仍於同年5 月8 日14
    時15分許、5 月14日16時48分許、8 月4 日12時7 分許、同
    年8 月9 日13時9 分許陸續傳送「有沒有要還錢」、「對了
    ，妳欠我的錢要不要先還我」、「你要還錢了沒」、「你是
    不是要先還錢？」等訊息與Ａ女，向Ａ女催討欠款等情，有
    被告與Ａ女之臉書聊天紀錄可佐（見警卷第97、99、101 頁
    ），顯見Ａ女亦未因108 年3 月15日在上開旅館與被告為性
    交及被拍攝等行為，因而免除債務，自無可能平白無故，再
    行任由被告對其身體予取予求，是被告辯稱Ａ女係因欠款而
    同意與其發生性交行為之辯解，顯不足採信。
  ⒋被告之辯護人雖另為被告辯以：Ａ女如於108 年3 月15日遭
    被告性侵、強拍裸照，應可透過朋友、家人訴苦或報警尋求
    協助云云（見本院卷第231 頁），然Ａ女遭被告脅迫未報警
    或向他人訴說，其內心真意究竟為何本不一而足，且遭受性
    侵害之被害人就被害事項涉及其個人隱私、名譽，考慮甚多
    ，為免引起他人側目、擴大事端，致受害後隱忍未加聲張或
    反應之情形，所在多有，況Ａ女斯時裸照及猥褻影片均遭被
    告所掌握，其於本案發生後，因擔心裸照、影片遭散布或揭
    露，再三思索，未立即採取相應措施，尚與常情無違，是Ａ
    女被害後未立即反應，不足影響Ａ女證言之憑信性，辯護人
    所辯，自無足取。
  ⒌綜上，被告及辯護人所辯不足採信，被告如事實欄所示犯
    行明確，應堪認定。
  ㈡事實欄部分：
  ⒈訊據被告對於此部分犯行坦承不諱（見警卷19-21 頁；偵卷
    第23-25 頁；本院卷第35、124-125 、313-315 頁），核與
    告訴人Ｂ女於警詢、偵訊中（見警卷第139-144 頁；偵卷第
    61-63 頁）、告訴人Ｃ女於警詢中（警卷第163-165 、167
    -177頁）之證述相符，並有本院109 年7 月10日搜索票、高
    雄市政府警察局婦幼警察隊109 年7 月13日搜索扣押筆錄、
    扣押物品目錄表（見警卷第41、47-53 頁）、被告與Ｂ女、
    Ｃ女之通訊軟體聊天紀錄（見警卷第155 頁、第195-23 8頁
    ）、被告臉書封面之擷取照片（警卷第157 頁）、被告Goog
    le雲端硬碟擷取畫面（見彌封卷）、Ｂ女、Ｃ女代號與真實
    姓名對照表（警卷第133 、179 頁，見彌封卷）、告訴人B
    女、Ｃ女之裸照片各1 張（警卷第159 、161 、191 頁），
    被告108 年12月25日自願提供上開行動電話供檢察官採證之
    同意書（見警卷第39頁）等在卷可佐，是被告之任意性自白
    與事實相符，此部分事實，應堪認定。
  ⒉又公訴意旨雖認被告事實欄之犯行，係以筆記型電腦登
    入網際網路，再登入臉書與Ｂ女、Ｃ女結識，然被告對Ｃ女
    上開犯行之對話紀錄，及被告於事實欄之犯行後（108 年
    8 月25日）仍有以臉書通訊軟體向Ｂ女聯繫之對話紀錄，均
    係自被告提供檢察官採證之上開行動電話還原所得，有上開
    被告同意書及被告與Ｂ女、Ｃ女上開聊天紀錄可證，並據被
    告於警詢中供承在卷（見警卷第19頁），自堪認定被告此部
    分犯行應係以上開行動電話所為；又公訴意旨雖認被告事實
    欄之犯行，係於107 年2 月20日即基於引誘少女製造猥褻
    行為電子訊號之犯意實施犯行，然觀諸被告與Ｃ女上開對話
    紀錄，被告於107 年2 月20日僅可認被告當時已知悉Ｃ女未
    滿18歲（見警卷第199 頁），而該日至同年月22日之對話內
    容，被告與Ｃ女僅就是否借款等事項進行討論，尚未以借款
    為代價，引誘Ｃ女拍攝裸照（見警卷第195-216 頁），係至
    同年月28日15時27分許，Ｃ女向被告探詢可否出借1 萬5000
    元，被告始提出「如果叫你拍裸照呢？」、「我要全裸喔」
    等語加以引誘，經Ｃ女應允後，始於同日時55分許傳送裸照
    予被告（見警卷第216-226 頁），是此部分犯罪事實，均應
    依客觀之對話內容，加以更正認定如上，併此敘明。
  ㈢事實欄部分：
    訊據被告固不否認有於事實欄㈠所示時地與Ｓ女相約見面
    後，駕車搭載Ｓ女至上開地點，並有向Ｓ女表示願意出借50
    00元作為上開猥褻行為之對價，嗣後將Ｓ女載回之事實，以
    及有於事實欄㈡所示時間傳送上開訊息予Ｓ女，並再與S
    女相約見面後遭毆打等事實（見本院卷第39-41 、125 -126
    頁），並據Ｓ女於警詢、本院審理時證述明確（見警卷第10
    4-108 頁：本院卷第292-302 頁），復有被告以臉書搜尋S
    女之擷取照片（見警卷第123 頁）、被告與Ｓ女之LINE通訊
    軟體聊天紀錄（見警卷第125-137 頁）等在卷可稽，是此部
    分事實，應堪認定。惟矢口否認有何引誘、脅迫使少年為有
    對價猥褻行為之犯行，辯稱：事實欄㈠部分因為我開車載
    Ｓ女到高雄市茄萣區情人碼頭附近，在抵達前我跟Ｓ女對談
    知道Ｓ女未滿18歲，之後覺得不妥就沒有做上開猥褻行為；
    事實欄㈡部分我傳送那些訊息的目的是要找Ａ女出來溝通
    ，那時候我確定Ａ女、Ｓ女在一起，我想要找Ａ女出來談如
    何還錢，我主觀上沒有要Ｓ女為猥褻行為的意思云云（見本
    院卷第41、125-126 、315-317 頁）。經查：
  ⒈告訴人Ｓ女於本院審理時證稱：108 年4 月28日下午3 時許
    收到被告LINE的訊息，他一開始跟我說Ａ女欠錢的問題，後
    來我說不然你也借我五千元，我們約在晚上見面，被告在車
    上有問我的年齡，我當時跟被告回答我16歲等語（見本院卷
    第293 、299 頁），核與被告於警詢、偵訊及本院審理時自
    陳：事實欄㈣㈠部分我開車載Ｓ女到高雄市茄萣區情人碼頭
    附近，在抵達前我在車上跟Ｓ女對談知道Ｓ女是16歲的中輟
    生，未滿18歲等語大致相符（見警卷第17頁；偵卷第23頁；
    本院卷第39頁）。是被告於上開時間駕車搭載Ｓ女前往高雄
    市茄萣區情人碼頭附近途中，業已知悉Ｓ女為未滿18歲少女
    之事實，應堪認定。至Ｓ女雖於本院審理時另證當日見面之
    前在LINE對話上已有告知被告實際年紀（見本院卷第293 頁
    ），然Ｓ女此部分證述並無對話記錄可佐之事實，亦據Ｓ女
    於本院審理時證述明確（見本院卷第299 頁），自應以Ｓ女
    與被告所述互核一致之部分加以認定。
  ⒉告訴人Ｓ女於本院審理時另證稱：被告開車載我去高雄市茄
    萣區情人碼頭那邊附近某陰暗處，我想跟被告借5000元，也
    想讓Ａ女還款期限延期，被告叫我把衣服脫下來，並且摸我
    胸部及下體，嘴巴還親吻我的胸部，後來被告想用手伸入我
    下體，我跟他說我怕痛，我不喜歡，被告也要親我，我有閃
    掉並說我沒有親嘴的習慣，被告就說我滿足不了他的需求，
    錢沒辦法借我，要載我回去；回去後被告又LINE我說我引起
    他的慾望，如果我不跟他約出來，幫他「消火」也就是幫他
    打手槍的話，他有裝車內行車紀錄器，可以照得到車內狀況
    ，他要把剛剛在車上的影片跟我朋友Ａ女的照片都PO上網傳
    出去等語（見本院卷第295-296 、300-301 頁）。觀諸被告
    與Ｓ女之LINE通訊軟體聊天紀錄（見警卷第125-127 、131
    頁），被告與Ｓ女在上開情人碼頭會面前，即108 年4 月28
    日17時4 分至同日時8 分許，先向Ｓ女傳送「我借錢給Ａ女
    還有一些福利，等一下見面，我可能會要求你做一些事情後
    才可能幫你」、「色色的事」、「要看你能做到怎樣」、「
    總不能什麼都不行吧」等訊息，可知被告與Ｓ女相約見面之
    目的係在以出借金錢換取其對Ｓ女為猥褻行為。再者，被告
    在上開情人碼頭附近與Ｓ女會面離開後，於同日22時31分、
    22時48分、23時5 分、23時37分許，分別再傳送「你也是要
    幫Ａ女對吧，我雖然不會上網公布他的照片，但他學校我有
    認識很多學生跟老師，想要她不雅照片跟影片的人很多」、
    「我要的很簡單，就是要爽一下而已，20分鐘，我就放過Ａ
    女，我讓你考慮到11點半，你沒回應，我就走人，放照片到
    臉書會被檢舉，但很多人會有興趣的，還有，我忘了跟你說
    ，我車上是有裝內部的行車紀錄，所以，剛剛的畫面也有錄
    下來了，你若有興趣，明天我再用下來給你看看，11點半前
    回覆我」、「你在考慮什麼？？我只是要你幫我打手槍，又
    沒有要做愛，很配合你了」、「我已經盡量配合你了，你已
    經引起我的慾望，你若不幫我消火，那我就自己去花錢找女
    人」等訊息。可知被告自上開情人碼頭將Ｓ女載返後，仍反
    覆向Ｓ女傳送要求「爽一下」、「打手槍」、「你已經引起
    我的慾望」、「消火」之訊息，被告在上情人碼頭處應已對
    Ｓ女實施猥褻行為而引發性慾，僅因Ｓ女配合之程度未達其
    要求，而再行傳送訊息要求Ｓ女配合其所期望之猥褻行為；
    再者，被告發送「剛剛的畫面也有錄下來」之訊息，應係本
    於業已發生事實有所確信，自信該訊息內容足始Ｓ女瞭解上
    開猥褻行為均遭行車紀錄器側錄，畫面內容對Ｓ女身體隱私
    、名譽可能造成之影響，足令Ｓ女產生恐懼不安之心理，並
    輔以散布Ａ女不雅照片之話語，使Ｓ女產生配合被告再為猥
    褻行為之壓力，自堪佐證Ｓ女確實有於事實欄㈠所示時地
    上遭被告實施猥褻行為，以及被告事實欄㈡所傳送之訊息
    內容，確實有意藉此脅迫方式，使Ｓ女為猥褻行為甚明。況
    Ｓ女此部分證述，亦已證稱被告於Ｓ女表露不願之意時即終
    止猥褻行為，並無過度誇大渲染，刻意設詞誣陷被告之情形
    ，自堪以之加以採認。至證人S女雖於本院審理時另證稱：
    被告在上述時地對其為猥褻行為時，被告手部前段有伸進我
    下體等語（本院卷第301 頁），與其於警詢證稱：被告嘗試
    侵入下體時其隨即閃躲等語（此部分作為彈劾證據使用，見
    警卷第105 頁）不符，且被告是否手指業已侵入Ｓ女下體，
    尚缺乏其他證據佐證，自無從認定被告有為此部分行為，併
    此敘明。
  ⒊又被告於事實欄㈠所示時地與Ｓ女見面並向其表示願意出
    借5000元作為上開猥褻行為之對價等情為被告所不爭執，並
    經認定如上。再觀諸被告駕車載返Ｓ女後（即事實欄㈡）
    之對話記錄，除有上開以脅迫方式要求Ｓ女與其為猥褻行為
    之訊息外，另於同日22時18分、22時55分、23時24分許分別
    傳送「你老實說，你要跟我借5 千，是不是要給我的」、「
    替Ａ女還錢」、「你若願意跟我出去2 次，我不會跟你做愛
    ，但會用手，Ａ女欠我的錢我就不會再討，你考慮看看」、
    「如果你真的要借錢，其實還是可以，有條件，我一樣要拍
    照，這樣你才不會跑掉」、「你不是要借錢嗎？怎麼，現在
    要考慮？」等訊息與Ｓ女（見警卷第129 、131 、133 頁）
    ，可知被告因Ｓ女欲向其借款之金額與Ａ女積欠其債務金額
    大致相符，對Ｓ女向其借款之目的，可能係為協助Ａ女還款
    之目的有所認識，始以「你要跟我借5 千，是不是要給我的
    」對Ｓ女提出詢問，亦可知其對Ｓ女與其相約見面係為讓Ａ
    女展延還款期限之動機已知之甚詳，進而向Ｓ女提出與其外
    出2 次以手為猥褻行為以免除Ａ女所欠債務之條件，並對S
    女就出借金錢一事加以擔保承諾，顯見被告亦有意以此為對
    價，引誘Ｓ女與其為有對價之猥褻行為，是被告以上開方式
    脅迫、引誘Ｓ女與其為猥褻行為甚明。
  ⒋公訴意旨雖以Ｓ女於警詢中之證述，認被告於事實欄㈡所
    示時間再與Ｓ女見面後，被告係遭Ｓ女適巧路過之友人毆打
    云云。對此Ｓ女固於警詢中證述：被告停好車下車後靠我很
    近，被在附近的朋友羅○翔發現他對我意圖不執，就動手打
    了被告，因為聲響太大怕打擾到鄰居，我就趕快打給朋友陳
    ○智，讓他聯絡陳○凱，讓陳○凱幫我載人去下坑，剛好陳
    ○智、陳○凱跟友人黃○泰在附近，就開車過來，問了事情
    經過並載了丁○○去下坑某處無人處，在那邊經被告同意下
    將他手機中Ａ女的裸露照片刪除，並讓他自行離開等語（見
    警卷第105-106 頁）。然Ｓ女之友人羅○翔等人，如係見被
    告對Ｓ女意圖不軌，僅需出言喝叱，或出手攻擊被告後即可
    當場終止被告不軌行為，況造成現場聲響之情境，亦可進一
    步確保Ｓ女安全無虞，其等當無另行將被告載至他處向被告
    請求提出手機刪除Ａ女照片之理，是Ｓ女之友人羅○翔等人
    ，是否僅係事出巧合經過該處，已顯有疑義。況Ｓ女復於本
    院審理時證稱：當時被告與我見面時，並沒有對我亂來，我
    與被告邊走邊講話靠的很近，被告遭毆打後，我叫被告把手
    機拿出來，我要把照片刪掉，之後我就把Ａ女的照片刪掉等
    語（見本院卷第297-298 、301-302 頁）。可認被告當時並
    無對Ｓ女實施不軌行為，羅○翔實無貿然對被告動手之必要
    ，Ｓ女復於被告遭毆打後命被告交出手機刪除照片，顯見羅
    ○翔毆打被告之行為應有目的性，係事先經由Ｓ女告知其遭
    被告引誘、脅迫之過程，因而在旁等候伏擊甚明，亦可認定
    被告雖出於引誘、脅迫Ｓ女為有對價猥褻行為之犯意，並著
    手於構成要件行為之實施，然因Ｓ女未產生與其為有對價猥
    褻行為之決意，亦因被告遭人毆打而未遂。
  ⒌被告以前詞辯稱事實欄㈠部分因知悉Ｓ女未滿18歲即未為
    猥褻行為，以及事實欄㈡傳送訊息的目的是要找Ａ女出來
    溝通還錢，無猥褻行為Ｓ女之意云云，然：
  ①被告於108 年4 月28日載返Ｓ女後（即事實欄㈡），陸續
    向Ｓ女傳送「你若願意跟我出去2 次，我不會跟你做愛，但
    會用手」、「爽一下」、「你若不幫我消火」、「我只是要
    你幫我打手槍」等訊息，仍有意使Ｓ女與其為猥褻行為等情
    ，亦認定如上，可知被告縱於事實欄㈠所示時間在車上知
    悉Ｓ女未滿18歲，亦未阻斷被告對Ｓ女實施猥褻行為之慾望
    ，且被告與Ｓ女如僅係單純就Ｓ女之年齡及借款與否等事項
    進行交談即結束該次會面，全然未為與性方面相關之行為，
    被告貿然向Ｓ女表明其性慾已然發生，要求Ｓ女為其「消火
    」，豈非唐突？又被告與Ｓ女如僅係單純在車內交談，上述
    行車紀錄器縱始側錄，該畫面內容無法對Ｓ女產生心理壓力
    ，被告無從以此達到要求Ｓ女配合之目的，顯無對Ｓ女表明
    「剛剛的畫面也有錄下來」之必要，被告所辯顯係事後卸責
    之詞，不足採信。
  ②被告事實欄㈡傳送之訊息均係經由被告自行繕打，其於文
    字編撰之際就文字所得產生之效果諒必經過一番自我評估，
    始逐一傳送與Ｓ女，其為智識正常之成年人，對於其所編打
    之內容有意引發Ｓ女與其猥褻行為，以及足使Ｓ女因而產生
    恐懼心理等情，自應知之甚詳，此對照被告於警詢中自陳：
    我有威脅Ｓ女要他與我發生性關係（詳細內容我忘記了），
    我有說若他不願意，我就要散播Ａ女的裸照等語（見警卷第
    17-18 頁）甚明；且觀諸其與Ｓ女整段對話過程，均係圍繞
    Ｓ女應如何對其提供猥褻行為滿足其性慾，而未見其要求S
    女找尋Ａ女出面解決欠款之相關內容，被告辯稱其傳送事實
    欄㈡等訊息無猥褻Ｓ女之意，僅係出於尋求Ａ女出面之目
    的云云，顯無足採信。
  ⒍被告之辯護人雖另為被告辯稱：Ｓ女如遭被告以散布猥褻影
    片要脅，為何不立即報警反通知羅○翔等人對被告動用私刑
    云云（見本院卷第112 頁），然Ｓ女於遭被告以上開訊息加
    以引誘、脅迫，並未報警處理，而係找來友人以不當方式處
    理，係屬Ｓ女個人面對所遭遇不利事項之處理選擇，然此尚
    不足以反推被告未著手於引誘、脅迫Ｓ女為猥褻行為之犯行
    ，辯護人所辯，尚不足採。
  ⒎綜上，被告及辯護人所辯不足採信，被告如事實欄所示犯
    行明確，應堪認定。
  ㈣綜上所述，本案被告犯行明確，均堪認定，應依法論罪科刑。
二、論罪科刑：
  ㈠法律適用之說明：
  ⒈按行為後法律有變更者，適用行為時之法律。但行為後之法
    律有利於行為人者，適用最有利於行為人之法律，刑法第2
    條第1 項定有明文。查被告事實欄㈡㈢部分之行為後，兒
    童及少年性剝削防制條例第36條於106 年11月29日修正公布
    ，並自107 年7 月1 日施行。修正前兒童及少年性剝削防制
    條例第36條第2 項規定：「招募、引誘、容留、媒介、協助
    或以他法，使兒童或少年被拍攝、製造性交或猥褻行為之圖
    畫、照片、影片、影帶、光碟、電子訊號或其他物品，處1
    年以上7 年以下有期徒刑，得併科新臺幣1 百萬元以下罰金
    」，修正後則規定：「招募、引誘、容留、媒介、協助或以
    他法，使兒童或少年被拍攝、製造性交或猥褻行為之圖畫、
    照片、影片、影帶、光碟、電子訊號或其他物品，處3 年以
    上7 年以下有期徒刑，得併科新臺幣3 百萬元以下罰金」，
    經比較新舊法之結果，修正後該條項規定之法定刑業已提高
    ，未有利於被告，自應適用修正前即行為時兒童及少年性剝
    削防制條例第36條第2 項之規定論處。
  ⒉又修正前兒童及少年性剝削防制條例第36條第2 項之罪，係
    以招募、引誘、容留、媒介、協助或以他法，使兒童或少年
    被拍攝、製造性交或猥褻行為之圖畫、照片、影片、影帶、
    光碟、電子訊號或其他物品者，為其構成要件。其中與「被
    拍攝」並列之「製造」，並未限定其方式，自不以他製為必
    要，更與是否大量製造無關；是以，祇須所製之圖畫等物品
    ，係顯示該未滿18歲之被害人本人為性交或猥褻行為之圖、
    像等內容者，即足當之。而自行拍攝照片或影片，係屬創造
    照片或影片之行為，應在該條項所稱「製造」之範疇內（最
    高法院103 年度台上字第2699號判決意旨、105 年度台上字
    第2025號判決意旨參照）。本案告訴人Ｂ女、Ｃ女如事實欄
    所示，因被告以出借款項要求拍攝裸照供擔保加以引誘，而
    依被告要求，自行拍攝上開裸照以通訊軟體傳送予被告，應
    該當修正前兒童及少年性剝削防制條例第36條第2 項所規範
    「製造」之構成要件。
  ⒊次按修正前兒童及少年性剝削防制條例第36條規定所稱之「
    猥褻行為」，係指除性交外，凡違背善良風俗之一切色情淫
    慾行為，在客觀上，足以刺激或滿足他人性慾並引起一般人
    羞恥或厭惡感而侵害性的道德感情，主觀上足以滿足自己色
    情者而言（最高法院92年度台上字第6916號判決意旨參照）
    。準此，被告要求Ｂ女、Ｃ女傳送之正面全裸之照片，依社
    會一般通念，客觀上均足以刺激或滿足性慾，並引起普通一
    般人羞恥或厭惡感，而侵害性的道德感情，有礙於社會善良
    風俗，核屬猥褻行為無訛。至上開猥褻行為，均係以行動電
    話攝影裝置所拍攝之電子訊號轉換數位圖檔而成，與實體圖
    片及影片有別，認應屬修正前兒童及少年性剝削防制條例第
    36條第2 項所指使少年製造猥褻行為之電子訊號。
  ㈡是被告事實欄之部分，以Ａ女散布裸照、影片之方式壓制
    Ａ女之自主意志，遂行性交行為及使Ａ女行遭拍攝影片等無
    義務之事，核其所為，係犯刑法第221 條第1 項之強制性交
    罪、同法第304 條第1 項之強制罪；事實欄部分所為，
    均係違反修正前兒童及少年性剝削防制條例第36條第2 項之
    引誘使少年製造猥褻行為之電子訊號罪；事實欄㈠所為，
    係違反兒童及少年性剝削防制條例第32條第1 項引誘使少年
    為有對價之猥褻行為罪；事實欄㈡部分所為係違反兒童及
    少年性剝削防制條例第32條第5 項、第1 項引誘使少年為有
    對價之猥褻行為未遂罪、同條例第33條第5 項、第1 項脅迫
    使少年為有對價之猥褻行為未遂罪。
  ㈢被告於事實欄所示時間數次以散布Ａ女裸照、影片之方式
    脅迫Ａ女與其外出、為性交行為及被拍攝影片，以及事實欄
    ㈡所示時間，陸續傳送上開訊息分別藉以引誘、脅迫Ｓ女
    ，使Ｓ女為有對價之猥褻行為，分別係出於強制性交Ａ女及
    使Ｓ女為有對價之猥褻行為同一犯罪決意，且時間分別密接
    ，分別侵害同一法益，各行為之獨立性極為薄弱，在刑法評
    價上，以視為數個舉動之接續施行，應合為包括之一行為予
    以評價，而分別論以接續犯較為合理。
  ㈣又被告事實欄部分，以散布裸照、影片之脅迫手段對甲女
    實施性交行為，並於性交期間拍攝Ａ女之影片，係以一脅迫
    行為，同時觸犯強制性交罪及強制罪；以及事實欄㈡部分
    ，以傳送上開引誘、脅迫使Ｓ女為有對價猥褻行為訊息之接
    續一行為，同時觸犯引誘使少年為有對價之猥褻行為未遂罪
    及脅迫使少年為有對價之猥褻行為未遂罪，應論以想像競合
    ，分別從一重之強制性交罪及脅迫使少年為有對價之猥褻行
    為未遂罪論處。
  ㈤被告為成年人，所犯引誘使少年製造猥褻行為之電子訊號罪
    、引誘使少年為有對價之猥褻行為罪與脅迫使少年為有對價
    之猥褻行為罪，雖皆係對於未滿18歲之人故意犯罪，然因上
    開兒童及少年性剝削防制條例等規定，已分別將「16歲以上
    未滿18歲之人」及「兒童或少年」列為犯罪構成要件，係以
    被害人年齡所設特別規定，自無庸再依兒童及少年福利與權
    益保障法第112 條第1 項規定加重其刑，附此敘明。
  ㈥被告所犯強制性交罪、引誘使少年製造猥褻行為之電子訊號
    罪（2 罪）、引誘使少年為有對價之猥褻行為罪，及脅迫使
    少年為有對價之猥褻行為未遂罪，犯意各別，行為互殊，應
    予以分論併罰。。
  ㈦被告就事實欄以脅迫方式使Ａ女被拍攝影片部分，雖未經
    檢察官提起公訴，惟該部分與業經起訴對於Ａ女為強制性交
    行為之部分，有想像競合之裁判上一罪關係，為起訴效力所
    及，本院自得依起訴效力所及之犯罪事實擴張一併為審判。
  ㈧被告事實欄㈡之行為，雖已著手於脅迫使少年為有對價之
    猥褻行為之實行，惟未能遂行使Ｓ女為有對價猥褻行為之結
    果，而屬未遂犯，爰依刑法第25條第2 項規定，減輕其刑。
  ㈨爰審酌被告利用其持有Ａ女之裸照及性交、猥褻過程之影片
    ，以欲對外散布之方式對Ａ女施加心理壓力，至Ａ女屈從其
    性交與拍攝行為，對於Ａ女之身體隱私及性自主決定戕害甚
    深；另其明知告訴人Ｂ女、Ｃ女及Ｓ女之年齡尚幼，對於性
    智識及自主能力均未臻成熟，竟未能克制自身情慾，利用B
    女、Ｃ女及Ｓ女需錢孔急，以及Ｓ女欲為Ａ女解決困境之狀
    態，以欲給付出借款項之名義引誘Ｂ女、Ｃ女及Ｓ女，使B
    女、Ｃ女製造裸照供其觀覽，並使Ｓ女為有對價之猥褻行為
    ，又基於引誘Ｂ女之目的將所取得Ｃ女之裸照另傳送與Ｂ女
    ，復以散布Ａ女裸照及車內側錄Ｓ女猥褻行為影像之方式，
    脅迫Ｓ女與其為有對價猥褻行為，此部分雖未能得逞，然上
    開行為對Ｂ女、Ｃ女及Ｓ女之心理、身體隱私、及兩性認知
    等健全人格發展影響甚鉅，且為社會道德、法理所不容，被
    告上開所為犯行自應予嚴懲；另衡酌被告就對Ｂ女、Ｃ女所
    為犯行於偵查與審判中均坦承犯行，對Ａ女、Ｓ女所為犯行
    矢口否認，以及迄未與告訴人等達成和解或賠償損失等犯罪
    後態度；兼衡其於本院審理時自陳專科畢業之智識程度，入
    監前失業經濟來源仰賴父親資助，家庭經濟狀況貧窮等一切
    情狀（見本院卷第317 頁），分別量處如附表主文欄所示之
    刑，以資儆懲。又審酌被告附表編號2 、3 兩次犯行均集中
    於107 年2 月至4 月間，犯罪過程相似，另附表編號4 兩次
    犯行均係同日所為，且與附表編號1 之犯行時間均集中在
    108 年3 月至4 月間，衡酌所犯罪責內涵之同質性甚高，為
    免以實質累加方式定應執行刑，處罰之刑度顯將超過其行為
    之不法內涵，爰就被告所涉之5 罪定其應執行刑如主文所示
    。
三、沒收：
  ㈠按供犯罪所用、犯罪預備之物或犯罪所生之物，屬於犯罪行
    為人者，沒收之；兒童及少年性剝削防制條例第36條第1 項
    至第4 項之物品，不問屬於犯罪行為人與否，沒收之，刑法
    第38條第2 項前段及兒童及少年性剝削防制條例第36條第6
    項分別定有明文。
  ㈡被告另案提供檢察官採證OOOOOOOOOO號行動電話（型號：RE
    DMI NOTE 5，含SIM 卡1 張），為被告所有，供其為上開事
    實欄一至四犯行所用之物，業已認定如上，是上開行動電話
    1 支（含SIM 卡1 張），應依刑法第38條第2 項前段之規定
    ，分別於上開罪名項下，宣告沒收之。如附件編號1 至3 所
    示電子訊號，為被告為事實欄之犯行所生之物，且與被告
    使Ｃ女製造如附件編號4 所示電子訊號，同係警方自被告帳
    號「OOOOOOOO OOO@gmail .com 」之GOOGLE雲端硬碟相簿中
    及被告扣案之ASUS電腦之垃圾桶內發現，有員警109 年8 月
    14日職務報告及被告GOOGLE雲端硬碟擷取畫面可證（見彌封
    卷），應堪認此部分電子訊號係依附於扣案ASUS電腦內並儲
    存在該雲端硬碟；另被告使Ｂ女製造如附件編號5 所示電子
    訊號，係警方還原被告提供檢察官查扣之上開行動電話，查
    得多名被害人自拍裸照，經被告確認係以借錢為由，要求被
    害人拍攝裸照作為擔保之照片，再經警方以之向被告確認是
    否有以借錢為由誘使被害人Ｂ女拍攝裸照，而經被告確認無
    誤等情，有被告警詢筆錄可證（見警卷第19-20 頁），應堪
    認定如附件編號5 所示電子訊號，係取自被告上開行動電話
    ，並依附於該行動電話而存在，是如附件編號1 至3 所示電
    子訊號，應依刑法第38條第2 項之規定宣告沒收；如附件編
    號4 、5 所示電子訊號，均應依兒童及少年性剝削防制條例
    第36條第6 項規定「義務沒收」之意旨，不問屬於行為人與
    否，分別於被告各次所犯之罪刑項下宣告沒收。
  ㈢至扣案之ASUS筆記型電腦1 部，依本案現存案卷證據資料，
    僅足證明被告曾以之瀏覽如附件編號1 至4 所示電子訊號，
    查無其他事證可資證明與本案犯行有關，是本院毋庸為沒收
    之宣告；又卷附之猥褻照片數張及檔案光碟，為員警自被告
    上開手機、筆記型電腦及Google雲端硬碟內擷取、翻拍採證
    所得，係供作本件證物之用，並分別置於不公開之密封資料
    袋內，爰不予另行宣告沒收，均附此敘明。
乙、無罪部分：
一、公訴意旨略以：被告丁○○於民國108 年3 月7 日11時44分
    許，透過臉書認識告訴人Ａ女，以臉書傳送訊息予告訴人Ａ
    女，表示可以借告訴人Ａ女錢繳交車貸，並藉此邀約告訴人
    Ａ女於同日22時許在高雄市路竹郵局見面，待告訴人Ａ女與
    丁○○於路竹郵局見面後，丁○○駕駛車牌號碼不詳之灰黑
    色自小客車，搭載告訴人Ａ女至高雄市茄萣區情人碼頭附近
    之陰暗處，基於強制性交之犯意，違反告訴人Ａ女之意願，
    褪去告訴人Ａ女身上之衣物後，以手指伸入告訴人Ａ女陰道
    之方式性交得逞，因認被告涉有刑法第221 條第1 項之強制
    性交罪嫌。
二、按犯罪事實應依證據認定之，無證據不得認定犯罪事實；不
    能證明被告犯罪者，應諭知無罪之判決，刑事訴訟法第154
    條第2 項、第301 條第1 項分別定有明文。又認定不利於被
    告之事實，須依積極證據，苟積極證據不足為不利於被告事
    實之認定時，即應為有利於被告之認定，更不必有何有利之
    證據；認定犯罪事實所憑之證據，雖不以直接證據為限，間
    接證據亦包括在內，然而無論直接或間接證據，其為訴訟上
    之證明，須於通常一般之人均不致有所懷疑，而得確信為真
    實之程度者，始得據為有罪之認定，若其關於被告是否犯罪
    之證明未能達此程度，而有合理性懷疑之存在，致使無從形
    成有罪之確信，根據「罪證有疑，利於被告」之證據法則，
    即不得遽為不利於被告之認定。另按事實之認定，應憑證據
    ，如未能發現相當證據，或證據不足以證明，自不能以推測
    或擬制之方法，以為裁判之基礎。再刑事訴訟法第161 條第
    1 項規定：檢察官就被告犯罪事實，應負舉證責任，並指出
    證明之方法。因此，檢察官對於起訴之犯罪事實，應負提出
    證據及說服之實質舉證責任。倘其所提出之證據，不足為被
    告有罪之積極證明，或其指出證明之方法，無從說服法院以
    形成被告有罪之心證，基於無罪推定之原則，自應為被告無
    罪判決之諭知（最高法院30年上字第816 號、76年台上字第
    4986號、40年台上字第86號、92年台上字128 號判例意旨參
    照）。
三、公訴意旨認被告涉有此部分犯嫌，無非係以被告於警詢與偵
    訊中之供述、告訴人Ａ女於警詢、偵訊中之證述、被告與Ａ
    女之臉書對話紀錄為其主要之論據。訊據被告固不否認有於
    上開時地向Ａ女表示可借錢與Ａ女繳交車貸，並與Ａ女見面
    以手指伸入告訴人Ａ女陰道之方式性交等事實，惟堅詞否認
    有何強制性交之犯行，辯稱：一開始Ａ女有向我表示要跟我
    借錢來繳車貸，當天晚間7 時57分我與Ａ女還沒見面之前，
    用轉帳方式幫Ａ女繳納車貸3600元，我說用自願拍裸照或性
    行為的方式她是否願意，她說願意，所以我們才見面，我問
    她是否願意讓我拍裸照及讓我撫摸的行為，她當下沒有拒絕
    的意思，所以我才對Ａ女做上述性交等行為等語（見本院卷
    第35-37 頁）經查：
  ㈠被告與Ａ女於108 年3 月7 日22時許相約至高雄市路竹郵局
    見面，由被告駕車搭載Ａ女至高雄市茄萣區情人碼頭附近之
    陰暗處，以手指伸入Ａ女陰道、撫摸Ａ女胸部等方式對Ａ女
    為性交及猥褻行為，並拍攝Ａ女之裸照及性交、猥褻過程之
    影片等情，據Ａ女於偵訊及本院審理時證述明確核與被告所
    辯相符，已認定如上。
  ㈡Ａ女偵訊及本院審理時證稱：108 年3 月間我在臉書的借錢
    社團上貼文說我需要錢，被告於108 年3 月7 日跟我說可以
    借我錢，我跟被告說我因為車貸已經逾期很久了，急需用錢
    要借1 萬元，被告說可以借我，但是要我先拍自己裸照傳給
    他，他才願意借我錢，那時我跟被告出去之前，有拍裸照傳
    給他，被告有幫我繳交車貸，我跟被告大概有3 千多元之金
    錢借貸關係等語（見警卷第64頁；偵卷第94-95 頁；本院卷
    第222 、227-228 頁），核與被告所辯當日19時57分有為Ａ
    女轉帳繳交車貸，Ａ女同意配合自拍裸照等語大致相符，並
    有被告同日19時57分匯款3600元之手機拍攝ATM 匯款明細照
    片（見警卷第85頁），以及Ａ女於本院審理時當庭指認先行
    傳送與被告之裸照2 張（警卷第89頁，見彌封卷；本院卷第
    228 頁）在卷足參，是Ａ女與被告108 年3 月7 日相約在上
    開情人碼頭見面前業已先行傳送裸照予被告，被告並有為Ａ
    女轉帳繳交車貸等情，亦堪認定。
  ㈢Ａ女固於警詢及偵訊中證稱：108 年3 月7 日當天被告硬約
    我出來，我們就約在路竹郵局見面，同日22時許被告開車來
    載我到茄萣的情人碼頭附近，見面後就問我為何需要錢，我
    就跟他說要繳車貸很急，他就表明要借錢可以，需要付出一
    些代價，指要拍照跟毛手毛腳他才借，我就跟他說不願意拍
    照跟被他毛手毛腳，但是他說需要保障，預防我不還錢，後
    來我還是不願意，他就直接在他的車上，他坐駕駛座，我坐
    副駕駛座，他脫掉我全身上的衣物，用他的手摸我胸部跟私
    密處，並將手指伸進我的陰道內並來回抽動，之後還拍下我
    沒有穿衣服的照片等語（見警卷第64頁；偵卷第93頁）。然
    當日被告與Ａ女於會面前即同日11時44分至15時20分許在通
    訊軟體臉書之對話記錄（見警卷第91-101頁）先後可認如下
    ：
    ⒈被告傳送「你還有缺錢嗎？」、「缺多少？？」、「我是
      一定要跟你見面談完後，覺得可以才能借給你啊」、「下
      午有空嗎？？」、「所以我才問你何時有空啊！！！我配
      合你的時間」、「沒見面談清楚，我是沒辦法借錢給你的
      」等訊息，Ａ女則答以「$10000」、「可以幫我匯款？」
      、「因為很急」、「因為我出不去啊」、「我家人不讓我
      出門啊」、「拜託先幫我」等語，可知被告向Ａ女探詢有
      無借款需求並邀約外出見面商談借款事宜，Ａ女先向被告
      表明有借款需求，然就被告提出外出見面才會出借款項之
      條件，以無法外出等理由加以拒絕。
    ⒉嗣後被告再以「真的不知道怎麼借你錢了！！！你想一個
      能說服我的方式，我還是那句話，錢我可以借你，但你必
      須要有一個方法讓我信任你！！！」、「你有男朋友嗎？
      ？」「那如果我想要你陪我呢？？可以做到嗎？？」、「
      你知道陪的定義嗎？？」、「那我要你做一件事，我也不
      怕你截圖，我要你先寫一段話在紙上，證明你現在向我借
      錢，而且以後除了還我錢，還要陪我」、「然後你拿著這
      張紙自拍」、「自拍裸照，全脫光」，Ａ女則陸續答以「
      看你」、「嗯嗯嗯」、「所以我不想麻煩他他什麼都不知
      道」、「可」、「嗯嗯」、「裸照就…」等語，可知被告
      再次表明無法直接出借款項與Ａ女，並向Ａ女確認有無男
      友後，向Ａ女要求「陪伴」，並以語帶性暗示之方式，向
      Ａ女確認是否瞭解「陪伴」之意義，另向Ａ女提出拍攝裸
      照之要求，Ａ女向被告表明其有男友後，仍對於被告所暗
      示「陪伴」之語均表示瞭解，Ａ女為交有男友之正常成年
      女子，對被告先行詢問男友再行要求陪伴之話中意義，當
      可瞭解被告以「陪伴」加以暗示，應與性方面之行為相關
      ，然Ａ女仍以「可」加以應允，且隨後被告再提出裸照之
      要求，Ａ女應更可知悉被告要求之陪伴，應與性方面相關
      ，Ａ女亦未因而表示拒絕，雖就被告拍攝裸照之要求先表
      示猶豫，然於對話結束至與被告見面前，已依被告之要求
      自行拍攝裸照與被告，顯見Ａ女於與被告見面前，對於被
      告所謂「陪伴」性方面相關已有明確之認識。
    ⒊其後，被告再傳送「那我問你，如果我今天匯錢給你，你
      何時能跟我見面」、「那我今天給你5 千，明天見面再給
      你現金5 千，如何？」等訊息，Ａ女則答以「明天」、「
      可」等語，可知被告以上開方式先跟Ａ女進行條件磋商後
      ，提出當日先行支付5000元與Ａ女之條件，經Ａ女以「可
      」加以應允，而Ａ女原先係以無法外出等事由對被告外出
      邀約加以推託，進而在對話訊息結束前態度轉變約定隔日
      見面，卻再於同日19時57分許，取得被告之轉帳匯款後，
      隨即於同日22時與被告實際見面，亦可知悉Ａ女為迅速取
      得被告當日應允之借款，對於被告所提出之條件逐步接受
      ，需錢孔急之心態。
    準此，Ａ女警詢、偵訊雖為上開證述，然自上開對話記錄可
    知，被告與Ａ女於見面前，在對話記錄中，已就Ａ女借款需
    求，以及出借款項之對價有所磋商，並就被告所提出性暗示
    之陪伴表示應允，隨即自行傳送裸照與被告並於同日相約見
    面，Ａ女證稱係見面後，被告始提出上開條件，並於違反其
    意願下，逕自為上開行為，顯與上開對話紀錄不符，且自對
    話紀錄之脈絡以觀，亦無從排除被告在上開車上對於Ａ女所
    為之性交行為，係Ａ女為求取得被告承諾出借之款項所提供
    之對價，並無違反Ａ女意願之可能性，自難以之為被告不利
    之認定。
  ㈣Ａ女固另於偵訊及本院審理時均證稱：108 年3 月7 日是被
    告用我的裸照威脅我與他外出等語（見偵卷第94頁；本院卷
    第228 頁），然Ａ女於同日15時20分許與被告結束上開臉書
    對話前，業已承諾與被告見面，並同意被告所提與性方面相
    關之陪伴；且上開對話記錄中被告原均堅持Ａ女若無法見面
    ，絕無輕易出借款項，然被告確實於上開見面時點前，先行
    幫Ａ女匯款繳交車貸，顯見被告就與Ａ女相約見面一事，已
    經獲得Ａ女之承諾，被告始再依約進行匯款轉帳，足認被告
    無再以裸照要脅Ａ女外出見面之必要，是Ａ女此部分所述，
    尚不足為被告不利之認定。
  ㈤Ａ女固於本院審理時另證稱：當日被告在情人碼頭對我毛手
    毛腳，我一直跟他說不要，手動來動去，我記得他說不給脫
    衣服以及給他摸的話，他就要把這件事情告訴學校，要傳我
    的裸照等語（見本院卷第218-219 、225-226 頁）。然Ａ女
    與被告見面前已就相關出借款項及被告要求Ａ女為與性方面
    相關之陪伴等相關協議進行磋商確認，難認被告所為有違反
    Ａ女之意願，已說明如上。況自Ａ女當庭指認被告當日在情
    人碼頭對其拍攝之裸照2 張以觀（見警卷第87頁，見彌封卷
    ；本院卷第229 頁），當日被告所拍攝之Ａ女裸照，Ａ女表
    情平和，分別端坐將手平放在下腹位置，以及雙手環抱在裸
    露胸部下方位置，未見有何遮掩臉部，表情不悅或雙手揮動
    之情形，自無從佐證Ａ女上開證述抗拒之情形，亦無從認定
    被告上開行為，係於違反Ａ女意願之情形下所為。
  ㈥綜上所述，公訴意旨所提之證據，不足證明被告此部分行為
    有違反Ａ女之意願，本院無從達到確信被告此部分涉有公訴
    意旨所指犯嫌之有罪心證，檢察官復未提出其他積極證據足
    資證明被告確有前揭犯行，即屬不能證明被告犯罪，參諸前
    揭法條規定與最高法院判例意旨，自應為被告無罪之諭知。
據上論斷，應依刑事訴訟法第299 條第1 項前段、第301 條，判
決如主文。
本案經檢察官莊玲如、饒倬亞提起公訴，檢察官陳登燦到庭執行
職務。
中    華    民    國   110    年    4     月    12    日
                  刑事第一庭   審判長法  官  黃宗揚
                                     法  官  黄筠雅
                                     法  官  陳狄建
以上正本證明與原本無異。
如不服本判決應於收受送達後20日內向本院提出上訴書狀，並應
敘述具體理由；如未敘述上訴理由者，應於上訴期間屆滿後20日
內向本院補提理由書（均須按他造當事人之人數附繕本）「切勿
逕送上級法院」。
中    華    民    國   110    年    4     月    19    日
                                     書記官  謝怡貞
附錄本案論罪科刑法條全文：
中華民國刑法第221條
（強制性交罪）
對於男女以強暴、脅迫、恐嚇、催眠術或其他違反其意願之方法
而為性交者，處 3 年以上 10 年以下有期徒刑。
前項之未遂犯罰之。
 
中華民國刑法第304條
以強暴、脅迫使人行無義務之事或妨害人行使權利者，處 3 年
以下有期徒刑、拘役或 9 千元以下罰金。
前項之未遂犯罰之。
 
兒童及少年性剝削防制條例第32條
引誘、容留、招募、媒介、協助或以他法，使兒童或少年為有對
價之性交或猥褻行為者，處 1 年以上 7 年以下有期徒刑，得併
科新臺幣 3 百萬元以下罰金。以詐術犯之者，亦同。
意圖營利而犯前項之罪者，處 3 年以上 10 年以下有期徒刑，
併科新臺幣 5 百萬元以下罰金。
媒介、交付、收受、運送、藏匿前二項被害人或使之隱避者，處
1 年以上 7 年以下有期徒刑，得併科新臺幣 3 百萬元以下罰金
。
前項交付、收受、運送、藏匿行為之媒介者，亦同。
前四項之未遂犯罰之。
 
兒童及少年性剝削防制條例第 33 條
以強暴、脅迫、恐嚇、監控、藥劑、催眠術或其他違反本人意願
之方法，使兒童或少年為有對價之性交或猥褻行為者，處七年以
上有期徒刑，得併科新臺幣七百萬元以下罰金。
意圖營利而犯前項之罪者，處十年以上有期徒刑，併科新臺幣一
千萬元以下罰金。
媒介、交付、收受、運送、藏匿前二項被害人或使之隱避者，處
三年以上十年以下有期徒刑，得併科新臺幣五百萬元以下罰金。
前項交付、收受、運送、藏匿行為之媒介者，亦同。
前四項之未遂犯罰之。
 
修正前兒童及少年性剝削防制條例第36條
拍攝、製造兒童或少年為性交或猥褻行為之圖畫、照片、影片、
影帶、光碟、電子訊號或其他物品，處六個月以上五年以下有期
徒刑，得併科新臺幣五十萬元以下罰金。
招募、引誘、容留、媒介、協助或以他法，使兒童或少年被拍攝
、製造性交或猥褻行為之圖畫、照片、影片、影帶、光碟、電子
訊號或其他物品，處一年以上七年以下有期徒刑，得併科新臺幣
一百萬元以下罰金。
以強暴、脅迫、藥劑、詐術、催眠術或其他違反本人意願之方法
，使兒童或少年被拍攝、製造性交或猥褻行為之圖畫、照片、影
片、影帶、光碟、電子訊號或其他物品者，處七年以上有期徒刑
，得併科新臺幣三百萬元以下罰金。
意圖營利犯前三項之罪者，依各該條項之規定，加重其刑至二分
之一。
前四項之未遂犯罰之。
第一項至第四項之物品，不問屬於犯人與否，沒收之。
 
【卷宗一覽表】    
┌──────────────────────────────────┐
│卷宗簡稱                             卷宗詳細案號                   │
│警卷    高雄市政府警察局婦幼警察隊高市警婦隊偵字第10970725900號     │
│他字卷  臺灣橋頭地方檢察署109年度他字第2109號                       │
│偵卷    臺灣橋頭地方檢察署108年度偵字第8106號                       │
│聲羈卷  臺灣橋頭地方法院109年度聲羈字第163號                        │
│偵聲卷  臺灣橋頭地方法院109年度偵聲字第144號                        │
│本院卷  臺灣橋頭地方法院109年度侵訴字第31號                         │
└──────────────────────────────────┘
附表：
 ┌──┬───────────────────────┬─────┐
 │編號│             主    文                         │  備註    │
 ├──┼───────────────────────┼─────┤
 │ 1  │丁○○犯強制性交罪，處有期徒刑參年捌月。      │事實欄之│
 │    │未扣案之行動電話壹支（型號：REDMI NOTE 5，含０│犯行      │
 │    │○○○○○○○○○號SIM 卡壹張）沒收，於全部或│          │
 │    │一部不能沒收或不宜執行沒收時，追徵其價額。如附│          │
 │    │件編號1至3所示電子訊號，沒收                  │          │
 ├──┼───────────────────────┼─────┤
 │ 2  │丁○○犯引誘使少年製造猥褻行為之電子訊號罪，處│事實欄之│
 │    │有期徒刑壹年貳月。                            │犯行      │
 │    │未扣案之行動電話壹支（型號：REDMI NOTE 5，含０│          │
 │    │○○○○○○○○○號SIM 卡壹張）沒收，於全部或│          │
 │    │一部不能沒收或不宜執行沒收時，追徵其價額。如附│          │
 │    │件編號5所示電子訊號，沒收                     │          │
 ├──┼───────────────────────┼─────┤
 │ 3  │丁○○犯引誘使少年製造猥褻行為之電子訊號罪，處│事實欄之│
 │    │有期徒刑壹年肆月。                            │犯行      │
 │    │未扣案之行動電話壹支（型號：REDMI NOTE 5，含０│          │
 │    │○○○○○○○○○號SIM 卡壹張）沒收，於全部或│          │
 │    │一部不能沒收或不宜執行沒收時，追徵其價額。如附│          │
 │    │件編號4所示電子訊號，沒收                     │          │
 ├──┼───────────────────────┼─────┤
 │ 4  │丁○○犯引誘使少年為有對價之猥褻行為罪，處有期│事實欄之│
 │    │徒刑貳年；又犯脅迫使少年為有對價之猥褻行為未遂│犯行      │
 │    │罪，處有期徒刑肆年。                          │          │
 │    │未扣案之行動電話壹支（型號：REDMI NOTE 5，含０│          │
 │    │○○○○○○○○○號SIM 卡壹張）沒收，於全部或│          │
 │    │一部不能沒收或不宜執行沒收時，追徵其價額。    │          │
 └──┴───────────────────────┴─────┘
附件：
┌────┬──────────────┬─────────┬─────────────┐
│ 編號   │    檔案名稱                │電子訊號內容說明  │       存放位址           │
├────┼──────────────┼─────────┼─────────────┤
│  1     │VID_00000000_002612         │被告在上開旅館內以│①扣案ASUS筆記型電腦垃圾桶│
│        │                            │生殖器進入Ａ女口腔│  內。                    │
│        │                            │之影像            │②Google雲端硬碟（帳號：00│
│        │                            │                  │  000000000@gmail .com）  │
├────┼──────────────┼─────────┼─────────────┤
│  2     │VID_00000000_003239         │Ａ女在上開旅館內為│①扣案ASUS筆記型電腦垃圾桶│
│        │                            │被告打手槍之影像  │  內。                    │
│        │                            │                  │②Google雲端硬碟（帳號：00│
│        │                            │                  │  000000000@gmail .com）  │
├────┼──────────────┼─────────┼─────────────┤
│  3     │VID_00000000_003600         │被告在上開旅館內以│①扣案ASUS筆記型電腦垃圾桶│
│        │                            │以手指插入Ａ女陰道│  內。                    │
│        │                            │之影像            │②Google雲端硬碟（帳號：00│
│        │                            │                  │  000000000@gmail .com）  │
├────┼──────────────┼─────────┼─────────────┤
│  4     │0000000000000               │Ｃ女正面全裸之數位│①扣案ASUS筆記型電腦垃圾桶│
│        │                            │相片              │  內。                    │
│        │                            │                  │②Google雲端硬碟（帳號：00│
│        │                            │                  │  000000000@gmail .com）  │
├────┼──────────────┼─────────┼─────────────┤
│  5     │00000_0000 .0_embedded_6.jpg│Ｂ女正面全裸之數位│被告所有0000000000號行動電│
│        │                            │相片              │話（型號：REDMI NOTE 5，含│
│        │                            │                  │SIM 卡1 張）內            │
└────┴──────────────┴─────────┴─────────────┘